最高法院刑事判決                              八十六年度台上字第三八四一號
    上訴人  甲○○
右上訴人因盜匪案件，不服台灣高等法院高雄分院中華民國八十六年四月十日第二審
判決（八十六年度上訴字第四八二號，起訴案號：台灣高雄地方法院檢察署八十五年
度偵字第二八四八二號），提起上訴，本院判決如左：
    主  文
上訴駁回。
    理  由
按刑事訴訟法第三百七十七條規定：上訴於第三審法院，非以判決違背法令為理由，
不得為之。是提起第三審上訴，應以原判決違背法令為理由，係屬法定要件。且必須
依據卷內資料為具體之指摘，並足據以辨認原判決已具備違背法令之形式，始屬相當
。本件上訴意旨略稱：科刑時應審酌行為人之一切情狀，尤應注意行為人之品行、知
識程度、犯罪後之態度、犯罪所生之損害等項以為量刑之標準。又犯罪之情狀可憫恕
者，得酌量減輕其刑。刑法第五十七條、第五十九條定有明文。上訴人係一鄉村女流
，品行一向良好，未曾有何不良之違警紀錄，且年輕無知，涉世未深，思想純潔，知
識淺慮，偶干重典，深感悔悟，自警訊以至偵、審各庭，均直認無隱，並一再表示悔
過，進而力促家屬賠償被害人之損害，此有上訴人家屬代為賠償所立之和解書一紙可
資佐證，足見上訴人犯罪後態度良好，上訴人未曾有任何前科紀錄存在，衡情尚堪憫
恕，原審未加審酌率而判處重刑，實嫌未妥云云。惟查原判決係依憑上訴人甲○○於
警訊及偵、審中供承有原判決事實欄所載之犯行，核與被害人官孟宏、段瑞昌、周俊
興之指訴情節相符，暨扣案之黃色安眠藥一包（十二顆）、摻有安眠藥之啤酒半瓶、
留有安眠藥沉澱粉末之茶杯二只、白色安眠藥半罐（一○八顆）、黃色安眠藥一罐（
二六四顆）、贓物領據二紙等證據，因而撤銷第一審有罪判決，改判論處上訴人連續
意圖為自己不法之所有，以藥劑致使不能抗拒而取他人之物罪刑。已明所憑之證據
及認定之理由。所為合法之事實認定，俱有卷內證據資料足憑，從形式上觀察並無違
背法令之情形存在。刑法第五十七條各款所列事項，原判決於科刑時業已審酌，於理
由內詳加說明。至刑法第五十九條所定酌量減輕其刑，必其犯罪情狀確有可憫恕時，
始得為之，上訴人是否有上開犯罪情狀可憫恕情形，為事實審法院職權，殊不得以原
審未酌量減輕其刑，執以指摘違法，據為提起第三審上訴之理由，應認其上訴為違背
法律上之程式，予以駁回。
據上論結，應依刑事訴訟法第三百九十五條前段，判決如主文。
中      華      民      國    八十六    年      六      月    二十六    日
                              最高法院刑事第五庭
                                  審判長法官  陳  錫  奎
                                        法官  洪  清  江
                                        法官  李  璋  鵬
                                        法官  吳  昆  仁
                                        法官  李  彥  文
      右正本證明與原本無異
                                              書  記  官
中      華      民      國    八十六    年      七      月      一      日
